臺灣臺中地方法院民事判決
109年度訴字第499號
原      告  甲女代號0000-000000
訴訟代理人  周美瑩律師
被      告  韓守治  

訴訟代理人  陳柏涵律師
被      告  任家賢  

訴訟代理人  楊大德律師
上列當事人間因被告妨害性自主案件（本院刑事庭107年度侵
訴字第207號），經原告提起刑事附帶民事訴訟請求損害賠償，
由本院刑事庭移送審理（108年度侵附民字第50號），本院於民
國110年11月3日言詞辯論終結，判決如下：
    主    文
原告之訴及假執行之聲請均駁回。
    事實及理由
壹、程序部分：
一、按性侵害犯罪防治法所稱性侵害犯罪，係指觸犯刑法第221
    條至第227條、第228條、第229條、第332條第2項第2款、第
    334條第2項第2款、第348條第2項第1款及其特別法之罪；行
    政機關、司法機關及軍法機關所製作必須公示之文書，不得
    揭露性侵害犯罪被害人之姓名、出生年月日、住居所及其他
    足資識別被害人身分之資訊；性侵害犯罪防治法第2條第1項
    及第12條第2項分別定有明文。又裁判及其他必須公示之文
    書，不得揭露足以識別被害人身分之資訊。如確有記載之必
    要，得僅記載其姓氏、性別或以使用代號之方式行之。法院
    依前項規定使用代號者，並應作成該代號與被害人姓名對照
    表附卷，法院辦理性侵害犯罪案件應行注意事項第3點亦有
    明文。本件原告起訴主張被告所涉民法侵權行為原因事實係
    犯性侵害犯罪防治法第2條第1項規定之罪名，而原告為刑法
    第227條第1項規定性侵害犯罪之被害人，依首開法條規定及
    說明，本院自不得揭露原告之真實姓名及住所等足以識別其
    身分之資訊，合先敘明。
二、按不變更訴訟標的，而補充或更正事實上或法律上之陳述者
    ，非為訴之變更或追加，民事訴訟法第256 條定有明文。本
    件原告依侵權行為之法律關係提起本件訴訟時，訴之聲明第
    1項請求被告應連帶給付原告0000-000000新臺幣(下同)200
    萬元整，及自起訴狀繕本送達被告翌日起至清償日止，按年
    利率百分之五計算之利息。（見附民卷第3頁）；嗣因乙○○
    於109年3月25日與原告達成和解，遂於民國110 年8 月6當
    庭日將聲明第1項更正為被告丙○○、甲○○應連帶給付原告200
    萬元整（見本院卷第232頁），核與前開規定相符，
    應予准許。 
貳、實體方面： 
一、原告主張：
(一)原告(甲女，代號0000-000000)於民國107年2月16日應乙○○
    之邀請，與友人即訴外人游○○至位於臺中市○○區○路0段○號○
    夜店聽歌飲酒。至翌日(17日)凌晨2時30分許，乙○○結束工
    作後，與原告、游○○在該店門口聊天，被告丙○○、甲○○(下
    稱被告2人)經乙○○通知後到場，未久，原告與游○○欲搭乘計
    程車返家，乙○○、被告2人見原告已有酒意，認有機可乘，
    藉詞會護送原告返家，央求原告續留聊天，游○○遂先行離去
    。乙○○、被告2人反覆詢問原告是否要去汽車旅館「舒服一
    下」，惟遭原告拒絕，其等即共同基於強制性交之犯意聯絡
    ，於凌晨4時許，以女子深夜搭乘計程車危險為由、佯以要
    開車送原告返家，由被告甲○○出手摟住原告之肩部，與乙○○
    、被告丙○○簇擁原告步行至臺中市南屯區向學路乙○○車輛之
    停放處，由乙○○負責駕車，於同日凌晨4時54分許，抵臺中
    市○○區○○路○巷○○號之○○○○商務汽車旅館(下稱○○汽車旅館)
    投宿。乙○○將車停在710號房樓下後，立即與被告2人將原告
    推上2樓房間，旋由被告甲○○將原告強行推倒在床後，親吻
    原告之嘴部、胸口，並伸手進入原告內衣撫摸，復與被告丙○○分別以手壓制原告之雙手及遮住原告之眼睛，俾乙○○以手
    扶在原告之雙腿後，不顧原告之反對及反抗，對其為強制性
    交之犯行1次，而後隨即由被告2人不顧原告口頭反對及肢體
    反抗，輪番以將陰莖插入原告之陰道內抽動，並在旁撫摸原
    告之身體、臀部，其等即以此強暴之方式，對原告強制性交
    得逞共4次。又乙○○及被告2人所犯強制性交罪業經臺灣高等
    法院臺中分院以109年度侵上訴字第18號判處乙○○犯共同強
    制性交罪，處有期徒刑3年8月。被告2人犯共同強制性交罪
    ，各處有期徒刑3年7月確定。
(二)被告2人前揭妨害性自主行為，侵害原告之性自主決定權、
    貞操權，爰依侵權行為之法律關係，請求被告2人賠償原告
    精神慰撫金新臺幣(下同)200萬元。並聲明：被告2人應連帶
    給付原告200萬元，及自起訴狀繕本送達被告翌日起至清償
    日止，按年利率百分之五計算之利息。原告願供擔保，請准
    宣告假執行。
二、被告抗辯：
(一)被告丙○○抗辯：
　　伊並無出手壓制原告雙手及摀住原告雙眼等共同強制性交之
    侵權行為。原告案發當時在汽車旅館內，均未受任何外力壓
    制，行動完全自由，或赤裸下半身躺在床上將雙腳高舉並打
    開、等待伊勃起以便與其性交，或躺在床上與被告甲○○接吻
    ，同時任由乙○○為其口交，更有下身未著任何衣物而躺在被
    告甲○○手臂上，任由伊在旁自慰試圖勃起，伊跪在原告雙腿
    中間，左手愛撫原告陰部，原告因而發出愉悅的呻吟聲，右
    手套弄自己的陰莖，試圖使陰莖勃起，以便與原告性交。因
    乙○○相當懼內，憂慮原告會告知其配偶，故於與原告之對話
    中一開始急著否認其與原告有性交行為，待原告聲稱還保留
    當日的衣物後，乙○○始未再否認，並開始試圖安撫原告，此
    觀乙○○回覆原告指控矇眼、壓制雙手之第一句話卻是：「沒
    有很有經驗！真的發誓」等語，即可得證。至於乙○○向原告
    抱歉等語，係出於乙○○個人為維繫婚姻，於緊急情況下所安
    撫之言語，不能以此認伊有任何違背原告意願強制性交之行
    為，且乙○○事後確實因原告以臉書私訊乙○○配偶指訴乙○○與
    其發生性行為，導致乙○○與其配偶離婚，亦徵乙○○個人之向
    原告道歉之言行，係其為避免一夜情行為曝光而影響婚姻，
    情急之下之發言，自不足對伊為不利之認定等語。並聲明：
    原告之訴駁回。如受不利之判決，被告願供擔保請准宣告免
    為假執行。
(二)被告甲○○抗辯：
　　伊否認有原告所指之加重強制性交之行為，原告自應舉證證
    明伊確有原告所指之侵權行為。縱認伊應對原告負侵權行為
    損害賠償責任，然伊係碩士畢業，從事餐飲業，每月收入僅
    約2萬元，名下無任何不動產，僅有一部十多年之機車。依
    兩造之身分、地位暨經濟狀況，以及原告所受痛苦之程度等
    情況，原告請求被告連帶給付200萬元之慰撫金，實屬過高
    而無理由，原告的請求之金額應以不超過70萬元為適當。又
    原告在乙○○、被告2人之遊說勸說下，同意一起至○○汽車旅
    館為性行為，並於進入旅館房間後先與被告甲○○進行親吻臉
    部、嘴巴及撫摸胸部等親密行為，故原告就其所述自身人格
    法益受損害之發生或擴大，實與有過失，應依民法第217條
    第1項規定，減輕被告賠償金額。再乙○○已依調解筆錄賠償
    原告70萬元，已超過原告依法所得請求之慰撫金數額，則原
    告因本件侵權行為所受非財產上之損害，已全數填補完畢，
    原告自不得再向其他連帶債務人即被告2人求償等語。並聲
    明：原告之訴駁回。如受不利之判決，被告願供擔保請准宣
    告免為假執行。
三、得心證之理由：
(一)查，本件被告2人與乙○○共同對原告為強制性交之過程及事
    實應如下：
　　乙○○、被告丙○○係表兄弟，被告甲○○為渠2 人之朋友。乙○○
    原旅居澳洲，於107年 2月10日返臺度假後，安排於107年2
    月17日凌晨零時許，在臺中市○○區○○夜店（下稱○○），擔任
    客座DJ 播放音樂，並邀請友人到場聽歌。已成年之原告與
    乙○○係國中同學，於臉書得知乙○○之邀請訊息後，於 107年
     2月16日23時許，與友人游○○至該夜店觀賞、飲酒。翌日即
    107年 2月17日凌晨2時40分許，乙○○工作結束後，與原告、
    游○○在該夜店門口聊天，被告2人亦在該夜店門口等候乙○○
    並加入聊天。當日凌晨 3時許，游○○問原告是否要一起搭計
    程車回家，乙○○即說他會安全送原告回去，游○○遂搭計程車
    先行離開，乙○○、被告2人(下稱乙○○3人)與原告則繼續聊天
    ，不久，4 人一起朝乙○○停車處走去。在走向乙○○停車處之
    途中（先經過○○○○汽車旅館，續走至附近之全家便利商店旁
    ，之後再回到○○○○汽車旅館對面之停車處），4 人不斷聊天
    、嬉戲、玩鬧，乙○○3人且頻說黃色笑話，被告甲○○並摟住
    原告肩膀及親吻、撫摸原告身體，期間乙○○3人反覆詢問原
    告是否要去附近的汽車旅館從事性行為舒服一下，原告因已
    有男友且認為乙○○3人不是其喜歡之類型，而未予同意，惟
    乙○○3人仍不放棄，繼續遊說原告，迄當日凌晨 4時54分許
    ，原告終於同意與乙○○3 人一起至○○○○汽車旅館，乙○○即自
    停車處駕駛車牌號碼○○○○ 號之自小客貨車搭載被告2人、原
    告進入對面之○○○○汽車旅館（址設臺中市○○區○○路○○巷○○號
    ）。進入旅館房間後，被告甲○○先親吻原告之臉部、嘴巴、
    頸部，及撫摸原告之胸部，乙○○3 人一時興起，由被告甲○○
    側躺在原告旁邊出手壓制原告雙手、被告丙○○在原告後方摀
    住原告雙眼，再由乙○○脫去原告內外褲，及扳開原告之雙腳
    後，將其陰莖插入原告之陰道內抽動，原告一再對乙○○3 人
    說「我不要這樣」，且試圖將雙腳闔攏，明確表達其不想要
    這樣性交，惟乙○○3人不顧原告之口頭反對及肢體反抗，仍
    基於強制性交之犯意聯絡，違反原告之意願，繼續以前開方
    式強行對原告性交，而不罷手，直至乙○○變換幾個性交體位
    並體外射精完畢始停止，乙○○3人即以此方式，共同對原告
    為強制性交一次。
(二)上揭(一)所示事實，有下列事證可憑，堪以認定，業據本院
    調取臺灣高等法院臺中分院以109年度侵上訴字第18號刑事(
    下稱刑案)案卷、110年度聲再字第224號刑事案卷(下稱聲再
    卷)，核閱無訛。茲說明本院認定理由如下：
1、關於原告與乙○○3人，於107年2月17日凌晨2時40許，在乙○○○○工作結束後，一同至○○○○汽車旅館之情形：
(1)原告於偵訊中證稱：「到凌晨2 點半我跟游○○準備離開，我
   用臉書群組問乙○○在哪裡，我跟游○○、乙○○在○○ 門口見面，
   我跟乙○○說我們差不多要離開了，我們3人一起聊天拍照，這
   時乙○○的弟弟及另一個朋友也同時出現在門口，我報警後才
   知道那是乙○○表弟或堂弟丙○○，另一個是他朋友甲○○，我本
   來要跟游○○一起搭計程車走，但丙○○、甲○○說就留下來陪他
   們再聊一下天，乙○○還跟游○○說會安全送我回家，游○○就先
   離開。一路上他們對我拉拉扯扯，我跟他們表明我隔天要上
   班，我要回去，但他們不讓我走，他們拉我，說再留一下，
   不要那麼早回去，我就打電話給我朋友周○○，周○○沒接，我
   就打給周○○弟弟周○○，後來乙○○他們叫我跟他們去汽車旅館
   休息，我說不行，我明天要上班，我一直拒絕，最後乙○○問
   我為何不行，是心理層面，還是生理層面，我跟他說我有男
   友，我男友是他認識的人，我跟男友住一起。」等語（見刑
   案他卷第83頁背面至84頁）、於刑案原審審理中證稱：「（
   問：他們是如何不讓妳回去？）他們就說再留下來一下，我
   就說要坐計程車回去，他們便說不安全，讓他們送我回家，
   還說現在晚上女生一個人坐計程車很不安全。」「（問：妳
   們在這個便利商店前面做何事？）聊天。」「（問：聊天的
   內容為何？）我不記得，因為我跟被告乙○○是認識很久的朋
   友，故那時他可能就是聊一些好笑的，他其實是很愛開玩笑
   的人，他會亂聊天之類的，其實對於具體的聊天內容為何也
   不記得。」「（問：是否還記得妳打給周○○簡訊的內容？）
   大致上記得。」「（問：妳當時有講了一句『幹不然要被帶走
   』，為何要寫這句？妳有感覺說會被帶走是何意？）他們一直
   不想讓我離開，我覺得怕會遇到什麼事情，而且那時像被告
   甲○○就有吃豆腐的情形，比如說他會偷親妳、會偷摸妳之類
   的，就覺得我應該要跟朋友尋求協助。」「（問：接下來周○○回應妳說『妳要抵抗』，他所述的叫妳抵抗是何意？）他的意
   思應該是說如果我不願意，就直接跟他說我要離開。」、「
   （問：提示本院〈即原審〉卷第141 頁照片，裡面所註記的時
   間是 4時13分，地點是在汽車旅館的門口旁邊，剛剛辯護律
   師在提示給妳看時，有問妳說一開始從○○ 夜店出來，一直到
   這張照片所示的時間，有無人對妳拉扯，妳的回答是說沒有
   ，妳剛才是這樣回答，是否如此？是否還記得？）是。」、
   「（問：這個時間點是4時13分，可是在3時40分時跟周○○的L
   INE時，為何就會跟周○○說『一直被拉住，而且他們不是我的
   菜』，既然不是要做什麼事情，為何妳會說他們不是我的菜？
   ）我的意思是說不是妳的菜，妳也不會想要跟他聊天，而且
   被拉住不是指真的就是被拉，而是指他們一直留妳下來，要
   跟妳聊天，其實聊天內容為何，我真的忘記了，就是他們可
   能亂聊之類的，也是因為很久見面，我們可能超過1、2年都
   沒有見到面，才想說是不是可以留下聊一下，但我自己又覺
   得已經聊了很久，其實滿想回家的，故才會跟周○○聯絡。」
   等語（見刑案原審卷一第219 頁背面至220、233、240 頁）
   。另證人游○○於偵訊中證稱：「我問原告說妳還好嗎，原告
   沒有回我，是乙○○回我說他會送原告回家，我就說好，我想
   說他們是很久的好朋友，我就坐計程車離開。」等語（見刑
   案他卷第92頁背面）。
(2)乙○○在○○夜店前與原告及游○○之合照顯示：3 人均神采奕奕
   ，原告並坐得很挺，看不出有酒醉樣（見刑案不公開卷第23
   頁）。當天之路口監視器錄影翻拍照片顯示：107年2月17日
   凌晨3時54分46秒至凌晨3時55分19秒，乙○○3 人與原告一群
   人走在路邊，被告甲○○之左手搭在原告之肩膀上，大家邊走
   邊聊狀，原告並無酒醉癱軟或步履蹣跚的樣子（見刑案警卷
   第83至84頁）。被告丙○○以手機拍攝之照片顯示：107年2月1
   7日凌晨 3時43分，在全家便利商店旁，被告甲○○右手放在原
   告肩膀上，呈摟住狀，原告並未抗拒，臉上亦看不出有不悅
   之表情，且自在的與被告等人聊天，107年2月17日凌晨 4時1
   3分，在汽車旅館旁橋面上，原告與乙○○、被告甲○○玩得很開
   心狀，原告及乙○○還笑到彎腰（以上照片均是站狀，無坐姿
   ，且原告全程左手拿著手機，見刑案原審卷一第146至148、1
   73頁背面）。
(3)原告的手機於107年2月17日凌晨 3時39分有打LINE一通電話
   給周○○，周○○未接（見刑案警卷第 80頁，他卷第179頁），
   於107年2月17日凌晨 3時40分起至4時4分止，與周○○有三通L
   INE電話及其他文字聯絡，文字敘述並未發現有寫錯字，原告
   在文字中且表示「幹，有點走不開，一直被拉住，就不是我
   的菜，很煩。」等語（見刑案他卷第69至74頁）。 
(4)刑案原審勘驗乙○○駕駛前開自小客貨車進入○○○○汽車旅館之
   監視器錄影畫面結果：「（4時54分5秒至 4時54分48秒）○○○○ 號車輛駛至旅館入口，旅館櫃檯人員（身穿綠色衣褲之男
   子）站在櫃檯外臺階上接待（未靠近車輛），（4 時54分13
   秒）從駕駛座車窗伸出一隻手（該車窗似乎原來就沒有關）
   拿東西給櫃檯人員（乙○○稱：是拿錢給櫃檯人員），櫃檯人
   員接過後轉身走入櫃檯，之後（4 時54分28秒）櫃檯人員拿
   著黑色托盤走出來，站在駕駛座車窗外把東西給駕駛後即後
   退（乙○○稱：櫃檯人員是交付房卡及找錢），車輛往前進又
   突然暫停，櫃檯人員面轉向駕駛似在交談（乙○○稱：櫃檯人
   員喊說等一下，我才停車，並詢問我說，我們是全部的人都
   要進去嗎？如果都要進去，要加錢，我就回答說，沒有，我
   只是載甲○○及原告進去而已），之後車輛就駛入旅館內，櫃
   檯人員轉身走回櫃檯。」（見刑案原審卷一第173 頁背面）
   。而原告於刑案原審證稱：「（問：就妳現在的意識所知，○○○○汽車旅館距離全家便利商店，大概是幾分鐘的車程？）1
   、2分鐘，應該是不遠。」等語（見刑案原審卷一第236頁背
   面）。
(5)被告丙○○（暱稱韓德華）於107年2月17日上午11時12分，在
   被告等人組成的LINE群組（名稱：人性黑暗）中說：「大濕
   胸在洗腦太厲害啊」，乙○○回「哈哈哈啊，哈哈，很經典」
   （見刑案原審卷一第76頁）。又①證人即乙○○於刑案原審審理
   中證稱：「（問：被告丙○○說大濕胸在洗腦太厲害是何意？
   ）他所述的『大濕胸』是指我的意思，是平常的互稱關係，『洗
   腦太厲害』就是因為說那天我們從夜店門口出來到汽車旅館之
   中，我們一直跟她聊，聊到最後她願意跟我們進去，他的意
   思是這樣。」等語（見刑案原審卷二第103 頁），②證人即被
   告丙○○於刑案原審審理中證稱：「（問：提示本院〈即原審〉
   卷一第76頁至79頁，『大濕胸在洗腦太厲害』是否為你發的訊
   息？）是。」「（問：你剛剛說大濕胸是被告乙○○，是否如
   此）是。」「（問：『他洗腦太厲害』，他是在跟何人洗何種
   腦？）就是在跟原告說去汽車旅館的事情。」「（問：後來
   有無洗腦成功？）有。」、「（問：如何知道說有成功？）
   最後我去問她說要不要一起，女生就答應。」「（問：是如
   何答應的？是口頭答應還是其他？）她有點頭加口頭，她說
   好。」「（問：有無這樣做？是否確實有這樣的一個動作？
   ）是，確實有做，因為最後我去問她時，她點頭說好，就是
   那時我們才趕快上車進去。」「（問：在此之前，她是不同
   意的，是否如此？）她沒有不同意。」「（問：在她說點頭
   好之前，她原來是不同意的，是否如此？）她就說要上班，
   她沒有不同意，一直說我要上班，就找各種理由推託，說我
   要上班之類的。」等語（見刑案原審卷二第167至168頁）。
(6)綜上佐以下述說明可知，①原告、游○○在○○夜店前與乙○○合照
   時，原告看起來並無酒醉之態，且於游○○詢問是否一起搭計
   程車離開時，未予明確表示要否，而是乙○○說他會送原告回
   家，此時原告也未表示反對，並與乙○○3人繼續聊天、玩鬧、
   嬉戲，聽乙○○等人說黃色笑話，任由被告甲○○摟住其肩膀，
   再參以原告於原審審理中復證稱「我們（即其與乙○○）可能
   超過1、2年都沒有見到面，才想說是不是可以留下聊一下」
   等語，足見原告確係有意留下與被告3人繼續聊天無誤，②原
   告與乙○○3人自凌晨3時許離開○○夜店門口起至 4時54分許進
   入○○○○汽車旅館止，在這近兩個小時的時間裡，原告可以走
   路，或站著與乙○○3 人聊天、玩鬧、嬉戲，左手一直拿著手
   機，並打LINE電話給周○○，及與周○○互通LINE訊息，LINE文
   字也無錯字，足見這段時間原告可以自由任意對外聯絡，且
   意識相當清楚，行動能力也無受限，③原告以LINE文字對周○○
   敘述「幹，有點走不開，一直被拉住，就不是我的菜，很煩
   。」等語，此核諸原告上開於原審審理中證述「所謂被拉住
   ，不是指真的就是被拉，而是指他們一直留妳下來，要跟妳
   聊天」、「周○○有叫我抵抗，意思應該是說如果我不願意，
   就直接跟他（乙○○）說我要離開。」等語，足見於原告與被
   告3人聊天過程中，原告已接收到乙○○3人想要一夜情之訊息
   ，惟礙於已有男友，及乙○○3 人並非其喜歡之類型，而覺得
   很煩，想要回家，但乙○○3 人就一直跟原告聊天，一直留原
   告下來，並遊說原告與乙○○3 人到汽車旅館舒服一下，④乙○○
   的車子原停在○○○○汽車旅館對面，原告復證稱：○○○○汽車旅
   館距離全家便利商店，大概是1、2分鐘的車程等語，是以從○○○○汽車旅館對面開到汽車旅館裡面，時間應更短，又原告於
   凌晨 4時13分，在汽車旅館旁橋面上，尚與乙○○、甲○○玩得
   很開心的樣子，亦即當時精神看起來還很正常，因此原告於
   凌晨 4時54分許坐上乙○○的車子，進入○○○○汽車旅館的短短
   約1 分鐘車程裡，衡情當不可能立即睡著，而不知車子係開
   往何處，更何況車窗未關，及在○○○○汽車旅館的櫃檯處有停
   車付錢、拿房卡，乙○○往前開後再次停車與櫃檯人員交談等
   過程，原告對此不可能不知，此參諸乙○○3 人若非欲取得原
   告之同意，怎會於性慾高漲下仍與原告磨了約2小時，原告
   最後並未依周○○之建議先行離開，被告丙○○事後於人性黑暗
   LINE群組中說：「大濕胸在洗腦太厲害啊」等情，足見原告
   最後確係因被說服而同意一起到○○○○汽車旅館，此從原告於
   車停櫃檯處時，並未加以質疑或向櫃檯人員求救，亦可得知
   ，是原告於刑案原審證稱其當時因喝醉，對坐車進入○○○○汽
   車旅館之過程不記得、沒有印象云云（見刑案原審卷一第 22
   3頁），僅係不想吐實之詞，刑案起訴書第2頁記載原告進入
   車輛後座後，醉勁上湧，即非事實。
2、且查：
(1)原告於刑案偵訊中證稱：「到房間後，乙○○朋友就把我推上
   床，他朋友面對我，把我整個人往後推倒在床上，我是仰躺
   ，我的腳在地上，他朋友用雙手推我肩膀，他推倒我後，就
   上來用手壓住我的手，他側趴在我左邊，沒有趴在我身上，
   我右後面床上有個人用雙手把我眼睛摀住，另一個人就脫我
   褲子，我的短褲及內褲被脫掉，鞋子他們沒有脫，當時我試
   著要阻擋，我手有掙脫掉一下，我一隻手去擋住我下體，他
   們把我的手撥開，再將我的手固定住，當時我的手被上舉壓
   在床上，他們要把我的腳扳開，我試著要合起來，他就開始
   性侵我，他把他的下體放在我的下體內，開始抽動，我知道
   一個人趴在我旁邊，把我的手壓住，那個人有親我臉及嘴巴
   、脖子，插入我下體的人我看不到他的姿勢動作，好像有壓
   在我身上，感覺他面對我，他從我兩腳中間插入，他把我的
   腳扳開舉起來，用他下體插入我下體，他就一直抽動，我不
   知道他有無射精，抽動一陣子後，他就離開我身體，這時我
   感覺他們有換人，換另一個人開始，這時乙○○問我，他朋友
   厲害嗎，我沒有回答，乙○○說我朋友又要再來一次喔，一樣
   又有一個人把他性器官放到我下體內抽動，我印象中這樣輪
   迴大概有四次，我不知道有沒有第四次，次數可能在三至四
   次，我知道有插入跟離開，我在第一次插入時印象比較深刻
   ，因為我一直說不行，我不要，但沒想到他們真的性侵我。
   」等語（見刑案他卷第84頁背面至86頁）、於刑案原審審理
   中證稱：「（問：至少有人用手矇妳眼睛，另外妳雙手又被
   二隻手抓住，等於是說在這種狀況之下，裡面至少要有二個
   人才有辦法完成二件事情，而妳的前面還有一個對妳在做性
   侵的行為，在當下從妳客觀上的感受所知道的狀況，因為有
   壓到妳的手及遮住妳的眼睛，還有前面有對妳做性交行為，
   故那天妳在床上時，不包含妳在內，大概有三個男人在，是
   否如此？）是。」「（問：在妳被性侵的整個過程中，壓妳
   的手的手，還有壓妳眼睛的手有無離開過，還是有換過？）
   好像有離開，後來我知道有人在摸我的身體。」「（問：矇
   妳眼睛的手有放開並換過的當下，有無睜開眼睛看看到底是
   何人在對妳性侵？）有。」「（問：妳看到是何種景色？）
   那時我確定的就是有條紋的衣服，因為我就有看到。」「（
   問：壓住妳雙手的那二隻手有放開的當時，有無用妳的手來
   做反抗或掙扎？）我有試著要反抗，可是覺得我力氣不夠大
   。」「（問：被告乙○○在簡訊說妳有把他封鎖，這是何意？
   ）我們有一個國中的群組，是透過臉書的訊息，然後我們有
   幾個人都在裡面，隔天早上我就退出這個群組，而且從臉書
   把被告乙○○封鎖，我們聯絡的方式只有臉書。」「（問：是
   否指不想再跟被告乙○○這個人有聯繫，還是不想看他，很厭
   惡他的意思？）是，完全不想看到他。」「（問：後來為何
   又要發簡訊給被告乙○○？）我想要讓他知道我都知道這些事
   ，因為覺得我被欺負，故我很不開心，想要對他表達我的情
   緒。」「（問：妳說是被告乙○○到妳公司時，妳才整個情緒
   崩潰，便決定要去報警，當時為何會情緒崩潰？）我看到他
   這個人就很害怕，我沒有料到他還敢出現在我的面前。」「
   （問：擔心何事？）我擔心他又會對我做不好的事。」等語
   （見刑案原審卷一第239、234頁）。而當天在○○夜店之照片
   顯示：被告乙○○係穿著橫條紋之長T（見刑案原審卷一第139
   頁）。
(2)被告丙○○於107年2月17日12時16分，在人性黑暗LINE群組中P
   O文「硬不起來很可惜還好大濕胸一個當三個用」，當日15時
   36分，乙○○在該群組PO「哈我被刪好友啦」、「哈哈哈」、
   「看來是再見炮」，被告丙○○接著回「還好你有兩次阿」、
   「很空虛」、「怎麼硬不起來」（見刑案原審卷一第76至77
   頁）；證人即被告丙○○並於刑案原審審理中證稱：「（問：
   提示本院〈即原審〉卷第78頁並告以要旨，你有寫到『還好你有
   二次』是何意？）被告乙○○跟原告在做時，就是因為那時我跟
   被告甲○○二人都沒有跟那個女生發生，故就會覺得有點可惜
   ，我們都已經進去汽車旅館，後來都硬不起來，還好大濕胸
   就是有跟她發生到關係。」「（問：你為何會說他有二次？
   ）我看到有二個姿勢。」「（問：被告乙○○跟原告在性交的
   過程中有變換過姿勢，你才會說「他有二次，是否如此？）
   是。」等語（見刑案原審卷二第146 頁）；證人乙○○於刑案
   原審亦證稱：「（問：被告丙○○說『硬不起來很可惜，還好大
   濕胸一個人當三個用』是何意？）就是那天只有我跟她發生關
   係，他們二個人沒有，等於說我一個跟她發生關係而已。」
   等語（見刑案原審卷二第103頁）。
(3)案發後原告發IMESSAGE簡訊給乙○○，原告說：「我已經說不
   要了，我信任你是同學，為什麼要這樣對我」，乙○○說：「
   我沒有啊，是我朋友」，原告說：「我看到了」，乙○○說：
   「我只是在旁邊」，原告說：「而且要去驗嗎，那天的衣服
   我都還留著，不用搞成這樣吧」，乙○○說：「對不起，我知
   道，是太超過了！所以隔天我想找你」，原告說：「我那麼
   信任你，我想說你難得回來，大家聚聚」，乙○○說：「但是
   你就把我封鎖」，原告說：「你知道這樣對我影響多大嗎」
   ，乙○○說：「我知道！對不起」，原告說：「我已經說我不
   要了，為什麼還這樣」，乙○○說：「那天一開始我真的只想
   介紹你給我朋友，但是後來太皮」，原告說：「皮，我看你
   們很有經驗」，乙○○說：「我知道這樣很不應該」，原告說
   ：「一個押（壓）我的手，一個摀住我眼睛」，乙○○說：：
   「我也很後悔，所以想找你道歉，不過卻沒辦法聯絡到你，
   想說去你上班的地方找你，但是我不知道會不會對你造成困
   擾，我承認這樣做很不恥」，原告說：「我想到那天的事我
   整個人都在發抖」，乙○○說：「因為你真的是我很要好的同
   學，我也很後悔，是真的過頭了，你願意出來接受我的道歉
   嗎？」，原告說：「你，跟你弟，還有你的朋友，三個人這
   樣對我」，乙○○說：「對不起，真的過頭了」，原告說：「
   會不會太扯，三個人輪姦我」，乙○○說：「老實說，我朋友
   沒有，只是親你而已，我有，我弟也沒有進去，我發誓」等
   語（見刑案警卷第48至49頁）。
(4)證人周○○於刑案偵訊中證稱（僅採認其親身經歷之情況證據
   ，不含聽聞自原告指述之累積證據）：「當天原告有打電話
   給我，我沒接到，隔天原告約我出來喝酒，我們晚上在舟舟
   餐酒館見面，一開始她說是被吃豆腐，但事實不是這樣，見
   面後她才說她被他們那個，到場時原告就崩潰大哭，她跟我
   講當天發生的事情，我記得她一進來臉色就很差，狀況感覺
   沒有很好，我問她實際上怎樣，她就說不是被吃豆腐而已，
   有被那個，她就一直哭，是難過的哭。」等語（見刑案偵字
   第8841號卷第22頁）。
(5)證人黃○○於偵訊中證稱（同前僅採認其親身經歷之情況證據
   ）：「乙○○有去我們公司找原告，原告看到乙○○情緒崩潰，
   原告跟我說那天她跟乙○○他們出去，被乙○○帶去汽車旅館，
   我就大概知道發生什麼事情，沒繼續問，原告看到乙○○情緒
   蠻失控的，一直爆哭，哭的很慘，沒有很大聲，是情緒失控
   的那種哭，感覺狀況不好，我問她發生什麼事，她才跟我講
   ，當時她還沒報案，我們才叫她去報案。乙○○一到櫃上就直
   接走去原告那邊，離原告沒有很遠，我們櫃檯一個小桌子而
   已，原告就跑到後面哭，她躲到後面的櫃旁邊哭，她打給我
   ，叫我帶她離開，我才問她怎麼了。」等語（見刑案偵字第8
   841號卷第25至26頁）。又107年2月21日14時39分許，原告上
   班地點之監視器錄影畫面翻拍照片顯示：乙○○去找原告，原
   告反身走開，乙○○跟隨在後，之後原告走在黃○○右側，乙○○
   獨自離開（見刑案不公開卷第16至21頁）。
(6)綜上及佐以下述證據資料可知，①當天在○○○○汽車旅館房間，
   被告甲○○確實有先親吻原告臉、嘴巴、頸部及撫摸胸部，此
   經被告甲○○供陳在卷，並經原告前開證述明確，復經乙○○於
   前開簡訊中提及「老實說，我朋友沒有，只是親你而已」，
   且原告胸罩左罩杯內層處（相對乳頭位置）體染色體DNA-STR
    型別檢測結果為混合型，研判該外來型別來自被告甲○○之機
   率較隨機人之機率高，高約6.1510的11次方倍，該斑跡之男
   性Y染色體DNA -STR 主要型別亦與被告甲○○相符（見刑案偵
   字第8841號卷第46至47頁之內政部警政署刑事警察局107年6
   月25日刑生字第1070046833號鑑定書）；②當天在○○○○汽車旅
   館房間，穿橫條紋長T 之被告乙○○確實有對原告性交，此經
   乙○○3 人供述在卷，並經原告前開證述明確，復有乙○○在○○
   夜店內穿著橫條紋長T 之照片可證；③當天只有乙○○之陰莖有
   插入原告陰道內性交，被告丙○○及甲○○則未與原告性交，原
   告感覺有換人，應係乙○○變換姿勢時陰莖抽出又插入所致，
   此除經乙○○3 人一再供述在卷外，並有被告丙○○於LINE群組
   中說「硬不起來很可惜還好大濕胸一個當三個用」，及乙○○
   於前開簡訊中說：「老實說，我朋友沒有，只是親你而已，
   我有，我弟也沒有進去，我發誓」等語可知，原告前開證稱
   有換人，共約3至4次，尚屬臆測之詞，並無其他證據可資佐
   證，不足憑採；④乙○○在對原告性交時，被告甲○○有出手壓制
   原告雙手及丙○○摀住原告雙眼，否則乙○○既然是與原告面對
   面性交，原告眼睛也非看不見，乙○○怎會於性交時問原告「
   妳知道我是誰嗎」，於接到原告簡訊時，第一時間直接否認
   自己有與原告性交，並推稱「是我朋友，我只是在旁邊」，
   此與原告於刑案偵訊中證稱在性交過程中，乙○○還問「我朋
   友厲害嗎」、「我朋友又要再來一次喔」等語，互核相符，
   且於原告回稱「我看到了，那天的衣服我有留著要去驗嗎」
   ，才說「對不起，我知道是太超過了」，於原告說「一個壓
   我的手，一個摀住我眼睛」時，未為任何否認，只是一味的
   道歉，並承認這樣做很不恥，再佐以：被告丙○○以區域比對
   法測試，於測前會談否認107年2月17日在汽車旅館內，摀住
   原告的眼睛，經測試結果，呈不實反應等情，有內政部警政
   署刑事警察局109年6月10日刑鑑字第1090500356號鑑定書在
   卷可憑（見刑案二審卷二第335至346頁），原告於上開偵查
   中證述其遭性侵時被告3 人之相關位置及動作（在其旁躺著
   之人壓制其雙手、在其後面者摀住其眼睛、與之性交者扳開
   其雙腳、把下體放入其下體內），關於其所述相關位置核與
   乙○○於刑案原審中證稱：我在撫摸原告私處時，被告甲○○是
   躺在原告旁邊等語（見刑案原審卷二第127 頁）、被告甲○○
   於刑案原審證稱：乙○○在跟原告接吻、發生性關係時，我就
   在旁邊躺著；丙○○一開始就在原告後面等語（見刑案原審卷
   二第179、180頁）相符，亦核與原告指認其於系爭旅館遭性
   侵之位置相符（見刑案他字卷第61頁所示之相片），可徵原
   告於刑案偵查及原審證述其遭乙○○3人以上開方法為性交可採
   ，至於乙○○3人行為分擔依、之證據資料，可資確定；⑤而
   乙○○3 人以上述④之方法對原告為性交，已逾一般自願性交之
   常情，再參以案發後：乙○○在前開簡訊中一再道歉，並說「
   是後來太皮」、「是太超過了」、「是真的過頭了」、「我
   承認這樣做很不恥」等語及原告於前開簡訊中直接的指責乙○○「為什麼要這樣對我」，並說「我已經說我不要了，為什麼
   還這樣」，而乙○○只有道歉與懺悔，而無任何反駁等情，即
   可知當天乙○○3 人會以上開壓制雙手摀住雙眼的方式對原告
   性交，應是一時興起，事先未徵得原告之同意，且原告被以
   前開方式對待時，有一再表示「我不要這樣」；⑦況原告於案
   發當天下午即將乙○○刪了臉書好友，又於當天晚上找周○○出
   來見面訴說難過，並於107年2月21日乙○○至其上班處找其道
   歉時，崩潰大哭。均足見乙○○3人確實以上開違反原告之意願
   而對原告為前開方式之性交行為；至於乙○○3人於刑案原審審
   理時雖均證稱或供稱原告係自願與乙○○發生性關係，原告係
   自行將內、外褲脫下，被告甲○○未以雙手壓制原告、丙○○摀
   住原告的眼睛，且原告與乙○○有採行女上男下之方法性交等
   語，為原告所否認並與上開事證不符，自均不足採信。
3、按依一般經驗法則，證人就同一事實反覆接受不同司法人員
   之訊問，在各次訊問時，是否均能作精確之陳述，與其個人
   所具備記憶及描述事物之能力有關，甚至與訊問者訊問之方
   式、態度、著重之重點、理解整理能力及證人應訊當時之情
   緒亦有關聯，而在筆錄之記載上呈現若干差異，實屬無可避
   免，是倘證人對於基本事實之陳述並無實質歧異，復有其他
   證據足以補強其真實性，自仍得採為認定事實之基礎。此乃
   因人類對於事物之觀察、認知及記憶，有其能力上之侷限性
   ，絕無可能如攝影機或照相機般對於客觀上所發生或經歷之
   過程完整捕捉且具有再現性。且衡情一般人對於過往事物之
   記憶，猶不免因時間等因素，而漸趨模糊甚至與其他經驗發
   生混淆，本難期證人對於事實經過及現場情境完整掌握，對
   於事實經過之枝節末微，因個人觀察遺漏或記憶模糊，難免
   造成供述略見不一。本件關於原告進入系爭旅館後之情節，
   於刑案偵查中已證述在卷，於刑案審判中或有供述稱其已忘
   記或刑案偵審中對於枝微末節有不一致之處，惟對於本院認
   定之基本事實之陳述並無實質歧異，自不能據此即遽而指摘
   原告證述與事證相符部分亦不足採信。而關於原告在乙○○3人
   的遊說下，同意與乙○○3人至系爭旅館等情，已據本院依憑客
   觀事證及相關人證等證據資料，論述如前，原告就此部分之
   證述固與本院認定有不同之處，惟尚無從推翻本件乙○○3 人
   有前開共同強制性交之犯行，亦不足為其等有利之認定。
4、原告於○○○○汽車旅館遭乙○○3 人以前開方式性交後，被告辯
   稱未見原告有遭性侵後之反應（見刑案二審卷二第85頁）及
   乙○○辯稱原告仍由其開車載原告回住處，原告住處之監視器
   錄影畫面翻拍照片也看不出原告與其互動有何異常之處（見
   刑案警卷第91至93頁）。惟依刑案二審卷卷二第85頁之相片
   所示，僅能顯示原告於下樓之際是由乙○○在後扶原告肩膀，
   並不能看出原告之表情及情緒反應，自難據此認定原告未遭
   被告以前開方式性交。又原告於刑案原審審理中證稱：「（
   問：在整個性行為結束之後，妳們有無進行聊天談話？）沒
   有，我就說我要回家，我想回家，拜託送我回家。」「（問
   ：是否為妳要求他們載妳回家的？）是。」「（問：被告等
   人是如何知道妳家的地址？）我跟他說的。」「（問：後來
   到了以後，是何人陪妳進去妳家的？）被告乙○○有下車，他
   有扶我進去，他原本還想要搭電梯跟我上樓卻被我拒絕。」
   等語（見刑案原審卷一第225 頁）。茲原告與乙○○原係國中
   同學，當天去○○夜店也是為了捧乙○○的場，且經本院前開認
   定其有同意與乙○○3 人到○○○○汽車旅館內，是其對乙○○自有
   一定之信任基礎，雖乙○○3 人做出原告不喜歡之性交方式，
   且不顧原告以口頭表示不要，以夾腳表示拒絕，而違反原告
   意願繼續為之，但其強度究與遭陌生人以暴力強行為之不同
   ，而有輕重之分，原告縱感被欺負及不開心，但於一晚未睡
   後，身心應已俱疲，且離開○○夜店後，原本就是要搭乙○○的
   車回家，是其最後跟乙○○說她要回家，叫乙○○載她回家，並
   於回家過程中與乙○○互動正常，與常情尚無違背，非能因此
   即認原告未遭乙○○3 人以前開方式性侵害。至於被告於刑案
   中質疑原告係仙人跳云云，惟原告於警詢即陳稱：發生本案
   後我不敢講，因案發後幾天我都沒有接朋友的電話，朋友擔
   心我，是朋友鼓勵我報案，本來打算於107年2月22日休假才
   來報案（按實際報案日為同年月21日），但乙○○突然今天出
   現在我上班的公司，說要跟我道歉，叫我聽他解釋，我很害
   怕，我叫同事陪著我，所以今天才報案等語（見刑案警卷第1
   7至18頁），且證人黃○○亦證述乙○○確有上揭時地去找原告等
   情，已如上述。是依原告及乙○○事後之反應可知，原告之反
   應與仙人跳係經過設計、急於以此要脅不同，況且原告茍係
   要仙人跳，其何以於乙○○3人不斷邀約之下，仍約2小時後始
   同意與其等一同至系爭旅館，更與仙人跳之情節不符，則被
   告此部分之辯解亦不足採。
5、按強制性交者，因性侵者所採行之手段、強度，性侵所在之
   位置，以及被害人反抗或違反其意願之強度等不同，非必有
   傷害之結果，苟被害人未受傷害，即無生物跡證，即無法以
   診斷證明書為佐證，惟被害人證述如具可信性且無瑕疵可指
   ，又有其他直接或間接證據，即得作為補強被害人證述之證
   據。本件依原告於107年2月21日至林新醫療社團法人林新醫
   院驗傷固驗出原告處女膜陳舊裂傷，其餘身體外觀並無明顯
   外傷，有該院受理疑似性侵害事件驗傷診斷書在卷可憑（見
   刑案不公開卷第11至13頁）。惟原告在刑案偵審中已就乙○○3
    人如何對其為強制性交得逞犯行，證述明確如上，且關於主
   要構成犯罪事實，並無何重大瑕疵與矛盾可指，亦有上述其
   他證人之證述與相關資料在卷足以為補強，而該等補強證據
   足資補強原告之證述可資採信。又乙○○3 人採行之手段固係
   壓制原告雙手、扳開雙腳及摀住眼睛等各情，惟案發地為系
   爭旅館其所在位置為彈簧床上、具有一定之彈性，且原告僅
   表達我不要這樣及試圖反抗，並未強力反抗，則乙○○3 人上
   開動作，並未造成原告身體明顯之外傷，與常情無違。是被
   告於刑案中辯稱，本件除原告之指述外並無補強證據、以及
   原告四肢等處未留有抵抗傷痕之證據，即足見原告係自願為
   性行為等語，即無足採。
6、按測謊鑑定，係依一般人在說謊時，會產生遲疑、緊張、恐
   懼、不安等心理波動現象，而以科學方法，由鑑定人利用測
   謊儀器，將受測者之上開情緒波動反應情形加以記錄，用以
   分析判斷受測者之供述，是否違反其內心之真意。故測謊鑑
   定，倘符合測謊之基本程式及要件，該測謊結果，雖非絕無
   證據能力，惟於施測時尚不能完全排除遭到其他外在因素或
   受測者人格特質之影響，而影響其結果，則其證明力、信賴
   度如何，僅得由法院本於合理之心證，作為審判上之參佐。
   乙○○、被告甲○○雖自行委託李錦明儀測服務有限公司對其等
   進行的測謊。乙○○、被告甲○○經測謊結果，認乙○○所稱：那
   天（107/2/17）在旅館（○○○○）和原告發生性行為過程中，
   有沒有任何人壓住她的雙手，其答稱沒有；及被告甲○○所稱
   ：那天（107/2/17）你有沒有和那個女生（原告）發生性行
   為、那天（107/2/17）在旅館（○○○○）內，你有沒有和那個
   女生（原告）發生性行為，其答稱沒有等節，均未說謊等情
   ，固據其等提出李錦明儀測服務有限公司測謊鑑定書為佐。
   惟乙○○、被告甲○○所回答者，均各未涉及自己本身所親為之
   事（本院認定乙○○係與原告發生性關係之人、被告甲○○係壓
   制原告之人），能否真實呈現其所言已非無疑？況且，乙○○3
    人對於原告所為共同強制性交，已據本院依憑證據論敘及指
   駁其等否認各情如何不足採，自難單憑上開測謊鑑定報告即
   認乙○○、被告甲○○如上所言屬實。至於刑案二審法院囑託內
   政部警政署刑事警察局對被告甲○○以區域比對法測試，其於
   測前會談否認107年2月17日在汽車旅館內，摀住原告的眼睛
   ，經測試結果，無不實反應等情，有內政部警政署刑事警察
   局109年6月10日刑鑑字第1090500356號鑑定書在卷可憑（見
   刑案二審卷二第335至346頁），然此部分亦因其於本案中為
   壓制原告雙手，並非摀住原告眼睛之人，自無法解免其對於
   乙○○性交行為之共犯協力，亦不足為其有利之認定。
7、綜上所述，原告關於經本院認定之主要構成犯罪事實並無瑕
   疵可指，且有補強證據足以補強，堪以採信；乙○○3人所辯尚
   無可採。乙○○3 人上開共同強制性交之侵權行為事實，洵堪
   認定。
 8、乙○○3人於上開刑案判決確定後，雖聲請再審及於本件審   
    理中抗辯：乙○○3人與原告4人於進入汽車旅館房間後，乙○○
    與原告正常性交，甲○○見丙○○拍攝照片而翻身閃躲、即將滾
    到床邊而由正與原告性交的乙○○伸手攬住甲○○，依照片顯示
    無人對原告矇眼壓手。乙○○脫下長褲又伸手扶住原告臀部對
    原告口交，此時原告與甲○○忘情接吻、更伸出手攬住甲○○，
    被告丙○○則持手機錄影。其後被告甲○○在一旁休息、乙○○3
    人中之一人坐在床上自慰希望能勃起，同時以手撫觸原告外
    陰，原告因陶醉而發出聲音，有照片、錄影檔、畫面截圖可
    證。且照片中亦有原告俯臥在床上享受乙○○3人中之一人愛
    撫其外陰(此時甲○○仍在一旁休息）、亦有大家準備離開前
    ，在輕鬆氛圍下，原告與甲○○同坐在床上，甲○○正在持原告
    扁帽嬉鬧、而原告拿著礦泉水準備喝水的照片。乙○○3人與
    原告離開該旅館時，乙○○頭戴原告扁帽由旅館樓梯下樓離開
    。比對原告承認之汽車旅館外與汽車旅館内的照片，可證原
    告的穿著為長度至膝蓋、在膝部後方有繩結的平底黑長靴。
    此黑長靴原告在汽車旅館内從頭至尾均未脫卸。由前揭影片
    及照片可知，原告與乙○○3人相偕進入汽車旅館後，在未有
    受外力壓制之情事下，與乙○○性交、與甲○○親吻、又由乙○○
    為其口交，並享受愛撫等。苟原告真有遭乙○○3人強制性交
    ，豈會如前揭影像檔所示，原告自在地仰臥或俯臥，或者自
    行抬高臀部、或者自行打開雙腳（等著乙○○3人中之一人勃
    起進入原告)？申言之，若前述行為均違反原告意願，原告
    怎未採行防護自己之行動，例如將正在為其口交的乙○○踢開
    、或攻擊躺在身旁與其親吻之甲○○？或踢翻在原告身旁正在
    自慰的丙○○？況且短片中縱有背景音樂聲響，仍能聽見原告
    因情慾高漲、情不自禁地發出聲音，由此益證原告進入汽車
    旅館完全是出於自主決定，而進入汽車旅館後也確實付諸行
    動，充分享受三男一女的性愛快感等語，並提出照片相關照
    片及影片為證。然查，被害人是否有合意性交之情事，應依
    性交前、中、後各階段為整體觀察，非擷取其中片段即可論
    斷。本院綜合原告之指訴及其他相關卷證，認原告確係遭受
    乙○○等3人共同強制性交之犯行，已詳如前述。乙○○3人於聲
    再案所提再證二所示之照片1並未顯示乙○○伸手扶住原告臀
    部對原告口交及原告同時與被告甲○○忘情接吻等情，由該照
    片顯示乙○○與原告性交當時，被告甲○○躺在原告旁邊，益證
    原告指述：躺在其旁邊者壓制其雙手之證詞足資採信。又所
    提再證二所示之照片2-3，僅見原告上半身有衣物，下半身
    赤裸，趴在床上，惟看不出有被告所言原告正享受性愛歡愉
    之情；再證二所示之照片4-5，僅見原告面無表情與被告甲○○同坐在床上、被告甲○○拿扁帽欲戴在原告頭上，惟看不出
    有其等所言原告與其等嬉鬧等情。至於再證三（即短片A）
    及再證四（即影片B），經聲再案二審承審法院及本院勘驗
    ，因影像模糊，無法清楚辨識影片中究竟為何人、何種情境
    ，只見有1人上半身穿著黑色衣服、下半身赤裸，跪趴於床
    上，惟並未能清楚見得抗辯意旨所述原告仰臥與被告甲○○擁
    吻、下半身自主張開等情，亦無法判斷影片中抬高雙腿之人
    究係自願抬高抑或遭外力介入所致。又被告雖以：苟原告真
    有遭渠等三人強制性交，原告怎未採行防護自己之行動？況
    且短片中縱有背景音樂聲響，仍能聽見原告因情慾高漲、情
    不自禁地發出呻吟聲音，主張原告係出於自願合意性交云云
    。惟，遭受性侵害之女性，於遭受侵害之際，必定會有積極
    之大聲喊叫求救、反抗或離開之舉，且絕不會達到性高潮，
    此乃性別刻板印象與性侵害之迷思，蓋是類被害人或因緊張
    害怕、恐遭受更進一步迫害、礙於面子或傳統貞操觀念影響
    ，不想張揚、或受國情、年齡、個性、處事應變能力、與加
    害人關係、所處環境、生活經驗等因素交互影響，致未能於
    當場有大聲呼喊求救、反抗或離開之反應者，並非少見。本
    件原告與乙○○係熟識之朋友，原告或因礙於情誼而未有激烈
    反抗之舉動，抑或於面對乙○○3人為性侵害之過程時，在言
    語及動作拒卻均無效後，迫於其性自主意願遭乙○○3人強行
    壓制之情勢，忖度利害輕重，為求自保以免招致更甚之危害
    而放棄抵抗。又性高潮之表徵係由自律神經系統所制控，常
    伴隨情不自禁的肌肉痙攣、發出聲息與身體擺動，是性高潮
    反應既由自律神經系統所控制，顯非原告可靠己身意志加以
    支配，而係屬性交過程當中因摩擦、撞擊觸動自律神經所致
    之自然生理反應，與原告是否有意願與被告性交、是否在性
    交過程中感到愉悅等節並無必然關連。審之上開再證三（即
    影片A）、再證四（即影片B），縱錄得原告有前述呻吟、喘
    息聲等一般情形下女性為性行為會發出之聲音，然性交疼痛
    所發出之喘息呻吟聲，與因同意而享受性愛所發出之喘息呻
    吟聲，有時也難以明確區辨，或因人而異，更何況被性侵害
    者，礙於身體自然反應也可能有性高潮，是被害人是否出於
    自願之性行為，自應以輔以其他事證綜合判斷，不能單以被
    害人於過程中有性交之呻吟、喘息聲，即遽論必是合意性交
    。被告2人僅依片段影像或因性交所產生之反射動作，抗辯
    原告乃出於自願合意性交云云，均非可採。至於再證五，僅
    得證明乙○○3人與原告離開該旅館時，乙○○攙扶原告由旅館
    樓梯下樓離開；再證六，僅得證明原告在汽車旅館内從頭至
    尾均未脫卸黑長靴，然皆無法證明原告未遭乙○○3人強制性
    交等情。是依被告此部分所提出之相關照片及影片，不論單
    獨或與先前之證據綜合判斷，尚無礙於前揭事實之認定。
(二)綜上所述，堪認原告確有上開經本院認定之遭乙○○3人共同
    強制性交事實，應可認定。且按不法侵害他人之權利者，負
    損害賠償責任。不法侵害他人之身體、健康、名譽、自由、
    信用、隱私、貞操，或不法侵害其他人格法益而情節重大者
    ，被害人雖非財產上之損害，亦得請求賠償相當之金額。民
    法第184條第1項前段、第195條第1項前段分別定有明文。而
    刑法妨害性自主罪章之立法目的，在於保護「個人性自主權
    」及「身體控制權」，是被告2人共同對原告所為之妨害性
    自主行為，顯屬不法侵害其性自主人格權，應構成民事上之
    侵權行為，被告2人自應負侵權行為之損害賠償責任。又原
    告有性自主權，本得依己意於任何情況下表明不願性交之意
    ，被告抗辯依事發經過足認原告與有過失等語，尚非可採。
(三)再按慰藉金之賠償須以人格權遭遇侵害，使精神上受有痛苦
    為必要，其核給之標準固與財產上損害之計算不同，然非不
    可斟酌雙方身分資力與加害程度，及其他各種情形核定相當
    之數額。亦即非財產上損害賠償，應以實際加害之情形、加
    害之程度、被害人所受精神上痛苦之程度、賠償權利人之身
    分、地位、經濟能力綜合判斷之。本院經參酌兩造自陳之學
    經歷、收入狀況，並依職權調閱兩造稅務電子閘門資料查詢
    表（為維護兩造之隱私、個資，爰不就其詳予敘述，請參見
    上開查詢表及兩造於本院審理中所述(參見附民卷第9頁、本
    院卷第88頁、96頁、卷末證物袋內），併審酌二造均為成年
    人，本件事發之經過，被告2人於原告已表明不願以上開方
    式性交後，猶與乙○○共同為前揭強制性交侵權行為，使原告
    身心蒙受創傷，心理上承受莫大壓力，事後有前揭情緒波動
    反應，原告精神上確受有相當痛苦等一切情狀，認本件原告
    對被告2人及乙○○得請求之精神慰撫金以70萬元為適當，原
    告於此範圍內之請求，核屬有據，逾此部分之請求核屬過高
    ，不應准許。
(四)再按數人共同不法侵害他人之權利者，連帶負損害賠償責任
    ，民法第185條第1項前段定有明文。又因連帶債務人中之一
    人為清償、代物清償、提存、抵銷或混同而債務消滅者，他
    債務人亦同免其責任；債權人向連帶債務人中之一人免除債
    務，而無消滅全部債務之意思表示者，除該債務人應分擔之
    部分外，他債務人仍不免除其責任；連帶債務人相互間，除
    法律另有規定或契約另有訂定外，應平均分擔義務，民法第
    274條、第276條第1項、第280條前段亦分別定有明文。又和
    解如包含債務之免除時，有民法第276條第1項規定之適用（
    最高法院93年度台上字第69號判決意旨參照）。是債務人應
    分擔部分之免除，固可發生絕對之效力，惟債權人與連帶債
    務人中之一人或數人成立和解或調解，如無消滅其他債務人
    連帶賠償債務之意思，而債務人同意賠償金額超過民法第28
    0條「依法應分擔額」者，因債權人就該連帶債務人應分擔
    之部分，並無作何免除，對他債務人而言，僅生相對之效力
    而無民法第276條第1項規定之適用。債務人應允債權人賠償
    金額如低於「依法應分擔額」時，該差額部分，即因債權人
    對其應分擔部分之免除而有該條項規定之適用，並對他債務
    人發生絕對之效力（最高法院98年度台抗字第200號裁定意
    旨參照）。
 (五)本件乃被告2人與乙○○共同侵害原告之權利，應依民法第18
     5 條第1 項前段之規定，對原告連帶負共同侵權行為損害
     賠償責任，業如前述，惟無證據可認其等間就應分擔額另
     有約定，則依民法第280 條前段規定，其等內部應平均分
     擔
　　又原告與共同侵權行為人乙○○已於109年3月25日以70萬元達
    成調解(見本院109年度中司移調字第119號卷第41-42頁)，
    並已給付70萬元予原告完畢，亦據原告直陳在卷(見本院卷
    第232頁)。原告雖無消滅本件共同侵權行為全部債務之意思
    ，被告2人仍不免其責任，惟本院認本件原告得對被告2人及
    乙○○等3人請求之精神慰撫金金額為70萬元，且乙○○亦已給
    付原告70萬元完畢，已如前述，則依民法第274條規定，仍
    因清償而生債務消滅，他債務人亦同免其責任。依此計算，
    原告本於侵權行為法律關係，得請求被告2人帶給付之損害
    賠償金額70萬元，既因共同侵權行為人乙○○賠償70萬元完畢
    而歸於消滅，則原告再請求被告2人賠償其損害，即屬無據
    ，應予駁回。原告之訴既經駁回，其假執行之聲請亦失所附
    麗，併予駁回。
四、本件事證明確，兩造其餘之攻擊防禦方法及所提之證據，經
    審酌後認均無礙判決之結果，爰不予一一論述，附此敘明。
五、本件係原告提起刑事附帶民事訴訟，由本院刑事庭依刑事訴
    訟法第504條第1項規定移送前來，依同條第2項規定免繳納
    裁判費，自無庸為訴訟費用負擔之諭知。
中　　華　　民　　國　　110 　年　　12　　月　　3 　　日
                  民事第二庭    法  官  江奇峰
以上正本係照原本作成。
如對本判決上訴，須於判決送達後20日內向本院提出上訴狀。如
委任律師提起上訴者，應一併繳納上訴審裁判費。
中　　華　　民　　國　　110 　年　　12　　月　　6 　　日
                                書記官  黃雅慧